臺灣高等法院刑事判決　　　　　　　　　　　　　　九十年度交上訴字第二一二號
　　上　訴　人
　　即　被　告　甲○○
　　選任辯護人　林攸彥
右上訴人因公共危險案件，不服臺灣板橋地方法院九十年度交訴字第一一二號，中華
民國九十年十月二十四日第一審判決（起訴案號：臺灣板橋地方法院檢察署九十年度
偵字第一二五○七號）提起上訴，本院判決如左：
    主  文
上訴駁回。
    事  實
一、甲○○前於民國（下同）八十五年間，因犯妨害自由案件，經原審法院判處有期
    徒刑五月，復經本院、最高法院分別判決上訴駁回確定，於八十七年一月十八日
    執行完畢，猶不知警惕，嗣於九十年四月十一日凌晨一時三十分許，騎乘動力交
    通工具ＢＡＭ－三八二號重型機車，由臺北縣新莊市往三重市方向騎乘，途經三
    重市○○○○○道時，疏未注意車前狀況，自後撞擊由乙○○所騎乘之ＷＶＬ－
    一一０號輕型機車，致乙○○受有兩側膝挫擦傷等傷害（過失傷害部分，因和解
    成立，業經被害人乙○○撤回告訴，另為不起訴之處分）。甲○○明知駕駛車輛
    肇事致人受有傷害後，應即採取救護或其他必要之措施，並向警察機關報告，其
    竟未採取救護及其他之必要措施，即騎乘上開機車逃逸，嗣經乙○○記下車號報
    警，始循線查悉上情。
二、案經臺北縣警察局三重分局移送臺灣板橋地方法院檢察署檢察官偵查起訴。
    理  由
一、訊據上訴人即被告甲○○坦承於右開時地發生車禍致人受傷後，未探詢被害人乙
    ○○傷情並報警，即騎乘機車逃離現場等情不諱，核與被害人乙○○指述之情節
    相符，復有警製道路交通事故調查報告表及車損照片影本二張在卷可參。從而被
    告明知已經發生車禍，致人受傷，竟未採取適當救護及其他必要之防護措施，而
    逃逸現場，其有逃逸事實，堪可確認。被告雖稱本身亦受傷，因此前往醫院就醫
    ，其辯護人亦以緊急避難無期待可能性為辯，惟查，被告縱亦有受傷，但其仍先
    行返家，顯未至性命交關地步，且受傷者非僅其一人，其亦可偕同被害人同往醫
    院裹傷，始符人情事理，豈有未探問被害人傷情，於三更半夜人車稀少時分，不
    顧被害人為一弱女子將其棄置現場，而自行一人先返家再至醫院之理？其為肇事
    逃逸甚明，要與緊急避難或無期待可能性無涉，所辯要為卸責之詞，並無可取；
    再辯護人雖又請求傳訊被害人乙○○，藉以證明陳女是否輕傷？是否因其行為致
    被告肇事？犯後態度是否良好？但查，陳女是否輕傷或是否因其行為致被告肇事
    或犯後態度是否良好均與本罪犯罪構成要件無關，無從解免被告肇事逃逸所應負
    之刑責，洵無傳訊查證之必要。綜上，本件事證明確，被告前揭肇事逃逸之犯行
    ，堪以認定，應依法論科。
二、查被告甲○○駕駛動力交通工具肇事，致人受傷而逃逸，核其所為，係犯刑法第
    一百八十五條之四肇事遺棄罪。又被告前於八十五年間，因犯妨害自由案件，經
    法院判處有期徒刑五月確定，於八十七年一月十八日執行完畢，有臺灣高等法院
    檢察署刑案紀錄簡覆表及本院被告全國刑案紀錄表在卷可參，其於五年之內再犯
    有期徒刑以上之罪，屬累犯，應依法加重其刑。原審以被告犯罪明確，同此事實
    認定，而適用刑法第一百八十五條之四、第四十七條，並審酌被告之品性、智識
    程度，被害人所受傷害程度，逃逸將致被害者喪失救護之機會及犯罪後坦承犯行
    之態度、業與被害人達成和解等一切情狀等，量處有期徒刑柒月，認事用法，核
    無不合，而依本件犯罪之情節，量刑已屬從輕（本罪最低法定刑為有期徒刑六月
    ，被告為累犯，亦屬必加重），上訴意旨仍執前開情詞否認飾卸犯罪或請求再從
    輕而指摘原判決，尚難認為有理由，應予駁回。
據上論斷，應依刑事訴訟法第三百六十八條，判決如主文。
本案經檢察官田炳麟到庭執行職務。
中      華      民      國    九十一    年      一      月     十八     日
                            臺灣高等法院刑事第十二庭
                                    審判長法  官  劉  景  星
                                          法  官  陳  博  志
                                          法  官  陳  志  洋
右正本證明與原本無異。
如不服本判決應於收受送達後十日內向本院提出上訴書狀，其未敘述上訴之理由者並
得於提起上訴後十日內向本院補提理由書（均須按他造當事人之人數附繕本）。
                                          書記官  蔡  佩  珊
中      華      民      國    九十一    年      一      月     十八     日
附錄：本判決論罪科刑法條全文
刑法第一百八十五條之四：
駕駛動力交通工具肇事，致人死傷而逃逸者，處六月以上五年以下有期徒刑。
